【裁判字號】    89,交簡上,8
【裁判日期】    900105
【裁判案由】    過失致死
【裁判全文】
臺灣板橋地方法院刑事判決                          八十九年度交簡上字第八號
    上  訴  人  臺灣板橋地方法院檢察署檢察官
    被      告  甲○○
    選任辯護人  張洪昌
右列上訴人因過失致死案件，不服本院八十九年度重交簡字第四一號中華民國八十九
年四月十八日第一審判決（聲請案號：八十九年度偵字第一七八０號），提起上訴，
本院管轄之第二審合議庭判決如左：
    主  文
上訴駁回。
    事  實
一、甲○○曾於民國八十八年八月一日因酒精濃度過量駕駛汽車，經警舉發違規並吊
    扣駕駛執照，現於吊扣駕駛執照期間，竟不知悔改，仍於八十八年十一月二十九
    日凌晨二時三十分許，於飲酒後（酒精濃度未經檢測）駕駛車號ＰＫ─五三八九
    號自用小客車，搭載湛珊珊（坐於駕駛座旁）、湛怡光、徐麗娜、曾志忠等人，
    沿臺北縣五股鄉○○路由臺北縣往臺北市方向行駛，途經臺北縣五股鄉○○路一
    百之三號前之下坡轉彎路段時，本應減速慢行，作隨時停車之準備，且應注意車
    前狀況，隨時採取必要之安全措施，詎其無不能注意之情形，竟疏未注意減速，
    猶貿然行駛，迨見停放於臺北縣五股鄉○○路一００之三號路旁之車號Ｐ８─八
    九二０號自小客車時，已煞車不及而直接撞擊該車左後車輪，並又衝撞另一輛停
    放路旁之車號ＦＰ─四六四０號自用小客車車頭，直至衝斷路旁之電線桿後，始
    得停住車輛，致坐於車內之徐麗娜頭部、臉部及身體等處受傷（業經徐麗娜於偵
    查中撤回告訴），另坐於駕駛座旁之湛珊珊則因連續撞擊而受有顱內出血、腦水
    腫之頭部外傷，經送醫後延至八十八年十二月五日二十三時五十分不治死亡。
二、案經被害人湛珊珊之父乙○○訴由臺北縣警察局蘆洲分局報請臺灣板橋地方法院
    檢察署檢察官偵查起訴。
    理  由
一、右揭事實，業據被告甲○○於本院審理時坦承不諱，並有道路交通事故調查報告
    表及現場照片十六張附卷可按。又被害人湛珊珊確因本件車禍致受顱內出血、腦
    水腫之頭部外傷而死亡等情，亦經臺灣板橋地方法院檢察署檢察官率同法醫相驗
    屬實，有勘驗筆錄、相驗屍體證明書、驗斷書各一份及相驗屍體照片六幀附卷可
    稽。
二、按汽車行經彎道、坡路，應減速慢行，作隨時停車之準備，又汽車行駛時，駕駛
    人應注意車前狀況，並隨時採取必要之安全措施，道路交通安全規則第九十三條
    第一項第四款、第九十四條第三項分別定有明文。查被告駕車應遵守上揭規定，
    行經臺北縣五股鄉○○路一００之三號附近之下坡轉彎路段時，應減速慢行，作
    隨時停車之準備，且應注意車前狀況，並隨時採取必要之安全措施，而依其智識
    能力及當時情形均無不能注意之情事，乃竟疏未注意而肇事，被害人湛珊珊並因
    之死亡，被告之過失行為與被害人湛珊珊之死亡間顯有相當因果關係甚明。本件
    事證明確，被告犯行洵堪認定，應予依法論處。
三、核被告所為，係犯刑法第二百七十六條第一項之過失致人於死罪。原審以被告犯
    行明確，依刑事訴訟法第四百四十九條第一項前段、第四百五十四條第二項、刑
    法第二百七十六條第一項、第七十四條第一款，罰金罰鍰提高標準條例第一條前
    段（原審贅引罰金罰鍰提高標準條例第二條），量處有期徒刑一年，並諭知緩刑
    四年，認事用法，核無不合，量刑亦屬妥適。上訴人上訴意旨指摘原判決量刑不
    當，求予撤銷改判，為無理由，應予駁回。
據上論斷，應依刑事訴訟法四百五十五條之一第一項、第三項、第三百六十八條，判
決如主文。
本案經檢察官林建中到庭執行職務。
中      華      民      國      九十      年      一      月      五    日
                              臺灣板橋地方法院交通法庭
                                  審判長法  官  張谷輔
                                        法  官  黎錦福
                                        法  官  葉靜芳
右正本證明與原本無異。
不得上訴。
                                        書記官  黃大千
中      華      民      國      九十      年       一     月    十一    日
附錄本案論罪科刑法條全文：
刑法第二百七十六條
因過失致人於死者，處二年以下有期徒刑、拘役或二千元以下罰金。
從事業務之人，因業務上之過失犯前項之罪者，處五年以下有期徒刑或拘役，得併科
三千元以下罰金。


司法院資訊處製作；財團法人民間司法改革基金會備份。
